【裁判字號】    98,勞安簡上,2
【裁判日期】    990203
【裁判案由】    過失傷害
【裁判全文】
臺灣高雄地方法院刑事判決           98年度勞安簡上字第2號
上  訴  人
即  被  告  丁○○
上  訴  人
即  被  告  丙○○
共      同
選任辯護人  吳建勛律師
            梁宗憲律師
            陶德斌律師
上列上訴人因被告業務過失重傷害案件，不服本院簡易庭98年度
審勞安簡字第2 號中華民國98年6 月3 日第一審簡易判決（聲請
簡易判決處刑案號：98年度調偵字第210 號），提起上訴，本院
管轄之第二審合議庭判決如下：
    主      文
上訴駁回。
丁○○、丙○○均緩刑貳年。
    事實及理由
一、按被告以外之人於審判外之陳述，雖不符刑事訴訟法第159
    條之1 至第159 條之4 之規定，而經當事人於審判程序同意
    作為證據，法院審酌該言詞陳述或書面陳述作成時之情況，
    認為適當者，亦得為證據，刑事訴訟法第159 條之5 第1 項
    定有明文。本件如後所引證據，經檢察官及上訴人即被告丁
    ○○、丙○○、辯護人於準備程序中對各該證據之證據能力
    均同意有證據能力，且迄至本院言詞辯論終結前，未就上開
    證據之證據能力聲明異議，復查無依法應排除其證據能力之
    情形，本院審酌上開證據之形式及取得之過程並無瑕疵、與
    待證事實具有關連性等情況，認為適當，揆諸前揭規定，認
    各該證據俱有證據能力，均得為本案之證據。
二、檢察官聲請簡易判決處刑之犯罪事實，業據被告2 人於本院
    審理中坦承不諱，本案經本院審理結果，認第一審簡易判決
    之認事、用法及量刑均無不當，應予維持，除證據部分補充
    ：「被告2 人於本院審理時之自白」外，餘均引用第一審簡
    易判決書（含聲請簡易判決處刑書）記載之事實、證據及理
    由（詳如附件）。
三、被告2 人及辯護人上訴意旨謂：原審量刑過重，且其已與被
    害人和解，爰請求從輕量刑等語。惟按量刑輕重，係屬事實
    審法院得依職權自由裁量之事項，苟已斟酌刑法第57條各款
    所列情狀而未逾越法定刑度，不得遽指為違法；又在同一犯
    罪事實與情節，如別無其他加重或減輕之原因，下級審量定
    之刑，亦無過重或失輕之不當情形，則上級審法院對下級審
    法院之職權行使，原則上應予尊重，此有最高法院72年台上
    字第6696號、75年台上字第7033號判例意旨可資參照。查本
    件原審以本案事證明確，並審酌被告2 人均為為勞工安全衛
    生法所稱之現場負責人，從事艙壁平台清洗業務，原應注意
    依勞工安全衛生法第5 條第1 款規定提供符合標準之必要安
    全衛生設備，竟疏未注意及此，未設置相關安全設施，致使
    被害人即員工甲○○於工作中墜落船體平台頂部而致重傷害
    等一切具體情狀，依刑事訴訟法第449 條第1 項前段、第3
    項、第454 條第2 項、第300 條，刑法第284 條第2 項後段
    、第41條第1 項前段，刑法施行法第1 條之1 ，逕以簡易判
    決各處被告2 人有期徒刑6 月，並審酌犯罪情節、被告2 人
    資力、智識及教育程度等情，均諭知以新臺幣（下同）1,00
    0 元折算1 日之易科罰金折算標準，核其認事用法，均無不
    當，量刑亦稱妥適，尚難認有量刑明顯失輕之不當情形，上
    訴意旨請求從輕量刑，為無理由，應予駁回。末查被告2 人
    均無刑事犯罪前科，有臺灣高等法院被告前案紀錄表1 份在
    卷可憑，係因一時疏失而觸犯刑罰，犯後表示悔悟，除已實
    際支付被害人314 萬元外，復於98年11月23日與被害人約定
    應於99年11月23日以前另給付235 萬2,000 元，否則願再另
    給付懲罰性違約金100 萬元，而達成和解，此有被告2 人與
    被害人98年11月23日和解筆錄1 份附卷可稽（見本院簡上卷
    第44-1頁），茲本院審酌上情，信其等經此偵審程序及刑之
    宣告後，應知警惕而無再犯之虞，認以暫不執行其刑為適當
    ，爰依刑法第74條第1 項第1 款之規定，併予宣告緩刑2 年
    ，以啟自新。
四、末按第二審判決書，得引用第一審判決書所記載之事實、證
    據及理由，對案情重要事項第一審未予論述，或於第二審提
    出有利於被告之證據或辯解不予採納者，應補充記載其理由
    ，刑事訴訟法第373 條定有明文，併此敘明。
據上論斷，應依刑事訴訟法第455 條之1 第1 項、第3 項、第36
4 條、第368 條、第373 條，刑法第74條第1 項第1 款，判決如
主文。
本案經檢察官乙○○到庭執行職務。
中    華    民    國    99    年    2     月    3     日
                  勞工法庭    審判長 法  官   陳銘珠
                                     法  官   林揚奇
                                     法  官   李俊霖
以上正本證明與原本無異。
不得上訴。
中    華    民    國    99    年    2     月    3     日
                                     書記官   武凱葳
附錄本判決論罪之法條：
刑法第284 條第2 項：
從事業務之人，因業務上之過失傷害人者，處1 年以下有期徒刑
、拘役或1 千元以下罰金，致重傷者，處3 年以下有期徒刑、拘
役或2 千元以下罰金。
附件：
本院98年度審勞安簡字第2 號刑事簡易判決（含臺灣高雄地方法
院檢察署98年度調偵字第210 號聲請簡易判決處刑書1 份）

司法院資訊處製作；財團法人民間司法改革基金會備份。
